zh-TW: 硬體 > 管線 > 衛生器具和零件 > 馬桶和坐浴桶配件 > 浮球閥/止水塞: 浮球閥; 止水塞
hu: Hardver > Vízvezeték > Vízvezeték-szerelvény-hardver és -alkatrészek > WC- és bidékiegészítők > Golyós szelepek és zárókupakok: Golyós szelepek; Zárókupakok
fr: Quincaillerie > Plomberie > Pièces et matériel de plomberie > Accessoires pour bidets et toilettes > Robinets à flotteur et clapets à battant: Robinets à flotteur; Clapets
sl-SI: Gradbena oprema > Vodovod > Strojna oprema in deli za vodovodne napeljave > Dodatki za stranišča in bideje > Polnilni ventili in odtočni ventili: Polnilni ventili; Odtočni ventili
pt-PT: Equipamento > Canalização > Peças e equipamento de fixação de canalização > Acessórios de bidé e sanita > Válvulas de boia e obturadores: Válvulas de boia; Obturadores
zh-CN: 五金/硬件 > 管道 > 水管装置和部件 > 马桶与坐浴盆配件 > 浮球活栓与挡板: 浮球活栓; 挡板
en: Hardware > Plumbing > Plumbing Fixture Hardware & Parts > Toilet & Bidet Accessories > Ballcocks & Flappers: Ballcocks; Flappers
ru: Оборудование и технические изделия > Системы водоснабжения и водоотведения > Комплектующие и детали для сантехнического оборудования > Аксессуары для унитазов и биде > Поплавковые и сливные клапаны: Поплавковые клапаны; Сливные клапаны
pt-BR: Ferragens > Encanamento > Peças e ferragens para fixação de encanamento > Acessórios para vasos sanitários e bidês > Válvulas automáticas para vasos sanitários: Boia; Obturador de aba
nl: Bouwmaterialen > Loodgieterswerk > Onderdelen voor sanitair > Accessoires voor toilet en bidet > Kogelkleppen en vlotters: Kogelkleppen; Vlotters
it: Articoli di ferramenta > Prodotti idraulici > Ferramenta per la riparazione di impianti idraulici > Accessori WC e bidet > Galleggianti/flapper: Rubinetti a sfera; Flapper
th: ฮาร์ดแวร์ > ระบบท่อประปา > ฮาร์ดแวร์และชิ้นส่วนสำหรับงานท่อ > อุปกรณ์ส้วมและโถชำระล้าง > ชุดลูกลอยโถชักโครก: ลูกลอย; ยางลิ้นชักโครก
nb: Maskinvare > Rørlegging > Utstyr og deler for rørmontering > Toalett- og bidettilbehør > Flyt- og avstengningsventiler: Flytventiler; Avstengningsventil
vi: Phần cứng > Đường ống > Bộ phận và phần cứng của thiết bị đường ống > Phụ kiện bồn cầu và bồn vệ sinh nữ > Phao & Van xả nước: Phao; Van xả nước
fi: Rakentaminen > Putkityöt > Putkien kiinnitys ja osat > WC- ja bideetarvikkeet > Uimuriventtiilit ja sulkijat: Uimuriventtiilit; Sulkijat
de: Heimwerkerbedarf > Sanitär > Zubehör für sanitäre Anlagen > Toiletten- und Bidetzubehör > Kugelhähne & Verschlüsse: Kugelhähne; Prallplatten
ro-RO: Feronerie > Instalații sanitare > Accesorii de feronerie și piese pentru instalații sanitare > Accesorii pentru toaletă și bideu > Flotoare cu bilă și garnituri pentru rezervor: Flotoare cu bilă; Garnituri pentru rezervor
da: Isenkram > Sanitet > Dele til sanitære installationer > Toilet og bidet – tilbehør > Svømmerventiler og slagler: Svømmerventiler; Slagler
cs: Kutilství a řemeslo > Vodoinstalace > Instalatérské potřeby a součástky > Záchody a bidety – příslušenství > Splachovadla: Plovákové ventily; Vypuštěcí ventily
sv: Metallprodukter > Rörmokeri > Vattenkransutrustning och -delar > Tillbehör till toaletter och bidéer > Flottörventiler och backventiler: Kultappar; Klaffar
ja: DIY用品 > 水道設備 > 配管固定具・パーツ > トイレ・ビデ関連用品 > トイレタンク部品: ボールコック; フラッパー
es: Bricolaje > Fontanería > Piezas y herramientas para componentes de fontanería > Accesorios de baño y bidé > Válvulas de flotador y tapones: Válvulas de flotador; Tapones
hr-HR: Željezarija > Vodoinstalaterska oprema > Oprema i dijelovi za vodoinstalatersku opremu > Pribor za toalete i bidee > Plutajući i zaklopni ventili: Plutajući ventili; Zaklopni ventili
bg-BG: Железария > Водоснабдяване и канализация > Аксесоари и части за ВиК оборудване > Аксесоари за тоалетна и биде > Поплавъци и клапи: Поплавъци; Клапи
pl: Sprzęt > Systemy hydrauliczne > Armatura wodociągowa i części > Akcesoria do toalet i bidetów > Spłuczki toaletowe i korki do spłuczek: Spłuczki toaletowe; Korki do spłuczek
tr: Hırdavat > Sıhhi tesisat > Su Tahliye Teçhizatı ve Parçaları > Tuvalet ve Bide Aksesuarları > Şamandıralar ve Kanatlı Supaplar: Şamandıralar; Kanatlı Supaplar
lt-LT: Techninė įranga > Santechnika > Santechnikos įranga ir dalys > Tualeto ir bidė priedai > Plūdiniai ir atlenkiamieji vožtuvai: Plūdiniai vožtuvai; Atlenkiamieji vožtuvai
sk-SK: Náradie > Vodoinštalačné práce > Príslušenstvo a diely pre vodovodné armatúry > Príslušenstvo k toaletám a bidetom > Napúšťacie a vypúšťacie ventily: Napúšťacie ventily; Vypúšťacie ventily
ko: 철물 > 배관 > 배관 시설 장비/부품 > 변기/비데 부대용품 > 부구판/물탱크 마개: 부구판; 물탱크 마개
el: Υλικά κατασκευών > Υδραυλικές εγκαταστάσεις > Εξαρτήματα & ανταλλακτικά υδραυλικών ειδών > Αξεσουάρ τουαλέτας & μπιντέ > Μηχανισμοί μπίλιας & καλύμματα Flappers: Μηχανισμοί μπίλιας; Καλύμματα Flappers